nb: Type windfoilseil: Nybegynner; Crossover; Kun foil; Freerace; Freeride; Løp; Slalåm; Bølge; Annet
ja: ウィンドフォイルセイルスタイル: 初心者; クロスオーバー; フォイル専用; フリーレース; フリーライド; レース; スラローム; ウェーブ; その他
hr-HR: Stil jedra s vjetrobrištem: Početnici; Crossover; Samo foil; Freerace; Freeride; Trkaći; Slalom; Za valove; Ostalo
th: สไตล์ใบเรือวินด์ฟอยล์: ผู้เริ่มต้น; ครอสโอเวอร์; ฟอยล์เท่านั้น; ฟรีเรซ; ฟรีไรด์; แข่งขัน; สลาลอม; โต้คลื่น; อื่นๆ
fr: Type de voile de windfoil: Débutant; Crossover; Foil uniquement; Freerace; Freeride; Race; Slalom; Vagues; Autre
ru: Стиль паруса виндфойла: Для начинающих; Кроссовер; Только для фойла; Фрирейс; Фрирайд; Гоночный; Слалом; Вейв; Другое
cs: Typ plachty na windfoil: Pro začátečníky; Crossover; Pouze pro foil; Freerace; Freeride; Race; Slalom; Wave; Jiné
pt-BR: Vela de windfoil estilo: Iniciante; Crossover; Apenas foil; Freerace; Freeride; Race; Slalom; Wave; Outro
nl: Windfoil zeil stijl: Beginner; Crossover; Alleen foil; Freerace; Freeride; Race; Slalom; Wave; Overige
it: Stile della vela windfoil: Principianti; Crossover; Solo foil; Freerace; Freeride; Race; Slalom; Wave; Altro
pl: Styl żagla windfoil: Dla początkujących; Crossover; Tylko foil; Freerace; Freeride; Race; Slalom; Wave; Inny
es: Estilo de vela de windfoil: Principiante; Crossover; Solo foil; Freerace; Freeride; Competición; Eslalon; Olas; Otro
vi: Kiểu cánh buồm: Người mới bắt đầu; Kết hợp; Chỉ ván trượt cánh ngầm (Foil); Đua tự do (Freerace); Trượt tự do (Freeride); Đua; Trượt zíc zắc; Trượt sóng; Khác
hu: Windfoil-vitorla stílusa: Kezdő; Crossover; Csak foil; Freerace; Freeride; Verseny; Szlalom; Wave; Egyéb
de: Windfoil-Segeltyp: Einsteiger; Crossover; Nur Foil; Freerace; Freeride; Race; Slalom; Wave; Sonstige
zh-TW: 水翼風帆樣式: 初學者; 混合/全能; 僅水翼; 自由競速; 自由滑行; 競速; 迴轉競速; 衝浪; 其他
zh-CN: 风帆冲浪款式: 初学者; 跨界; 仅水翼; 自由竞速; 自由骑行; 竞速; 障碍滑水; 冲浪; 其他
ko: 윈드포일 세일 방식: 초보자용; 크로스오버; 포일 전용; 프리레이스; 프리라이드; 레이스; 슬라롬; 웨이브; 기타
bg-BG: Стил на платното за уиндфойл: За начинаещи; Кросоувър; Само фойл; Фрийрейс; Фрийрайд; Рейс; Слалом; Уейв; Друго
lt-LT: Vėjo folijos burės stilius: Pradedančiųjų; „Crossover“; Tik su „Foil“; „Freerace“; „Freeride“; Lenktynių („Race“); Slalomo; Bangų („Wave“); Kita
el: Στυλ πανιού windfoil: Για αρχάριους; Crossover; Μόνο για foil; Freerace; Freeride; Αγώνων; Σλάλομ; Wave; Άλλο
tr: Windfoil yelken stili: Başlangıç seviyesi; Crossover; Sadece foil; Freerace; Freeride; Yarış; Slalom; Dalga; Diğer
sk-SK: Štýl plachty s veternou fóliou: Pre začiatočníkov; Crossover; Iba foil; Freerace; Freeride; Pretekárske; Slalom; Wave; Iné
sl-SI: Slog jadra z vetrnim profilom: Za začetnike; Crossover; Samo foil; Freerace; Freeride; Dirkalno; Slalom; Za valove; Drugo
pt-PT: Estilo de vela de windfoil: Iniciante; Crossover; Apenas foil; Freerace; Freeride; Corrida; Slalom; Onda; Outro
sv: Windfoil-segelstil: Nybörjare; Crossover; Endast foil; Freerace; Freeride; Race; Slalom; Våg; Övrigt
da: Sejlstil for windfoil: Begynder; Crossover; Kun foil; Freerace; Freeride; Race; Slalom; Wave; Andet
ro-RO: Stilul velei de windfoil: Începător; Crossover; Doar pentru foil; Freerace; Freeride; Cursă; Slalom; Val; Altele
en: Windfoil sail style: Beginner; Crossover; Foil only; Freerace; Freeride; Race; Slalom; Wave; Other
fi: Siipilaudan purjeen tyyli: Aloittelija; Crossover; Vain foil; Freerace; Freeride; Race; Slalom; Wave; Muu